# [ 求助 ] 求教陈版主关于应付职工薪酬补充医疗计提和支付的问题

提问人：jg 曾曾 时间：2023-08-02 18:44:10
公司A所属M集团，每年M集团向成员单位发放补充医疗额度。为了维持该额度，公司A每年都按照集团发放的额度全额计提补充医疗。
计提分录为：
借：经营成本/管理费用/销售费用/研发费用等
贷：应付职工薪酬-社会保险费-补充养老保险
但实际使用中对该计提金额的消耗较慢，计提金额大于支付金额。该余额逐年累增，导致现阶段余额较大。但出于防止集团收回分配额度的考虑，A公司不想调整计提金额，所以决定尽快支付消耗计提金额。
于是A公司近期与保险公司签订协议，向保险公司进行统一支付，由保险公司为A公司设立公共报销账户和员工个人报销账户，向各账户分配金额并进行代管，供员工买药、报销、申请补助等使用，但目前的实际消耗进度并不理想。
由于第一次与该保险公司签订合同，合同期限为 1 年可续签，但对于账户内金额的使用期限暂无规定，且合同到期后未使用的资金保险公司会返还给A公司。相关账务处理为：
向保险公司支付时：
借：预付账款
贷：银行存款
员工实际使用报销时：
借：应付职工薪酬-社会保险费-补充养老保险
贷：预付账款
求教陈版主：
1 、如何进行正确的账务处理，目前通过预付账款核算的账务处理是否正确？
2 、如何高效、合理地消耗这部分计提金额？
希望得到陈版主的回复，非常感谢陈版主！

回答人：chenyiwei
在引入保险公司之后，首先要明确该保险公司的角色和责任：是仅仅提供代为管理的服务，不承担资金不足的风险，也不享有资金溢余（即，不承担保险责任），还是由保险公司承担保险责任，企业只需支付固定或事先约定金额的保险费，实际运作中的资金溢余和不足的收益和风险均归属保险公司？
如果是后者，则会计处理较为简单，将每期应缴纳的保险费确认为职工薪酬即可。
如果是前者，则相当于是本企业在向员工提供保险服务，保险公司只是代为运营管理。这种情况下，对于交付给保险公司运营的资金，应作为特殊结构化主体纳入合并报表范围。在合并报表中，依据保险公司提供的精算数据，运用保险合同会计的相关原则进行会计处理。